

# Yilmaz Güney

## **Profiel**

Hardwerkende student met een grote interesse in software ontwikkelingen.

Ik heb ervaring met programmeren in Python, Html/Css,, Javascript, Php en Mysql. Ik ben een echte teamspeler en leergierig. Daarom sta ik altijd klaar voor nieuwe uitdagingen. Ik houd van problemen structureel aan te pakken met de beste oplossing dat ik kan bieden.

# Opleidingen

## Software Development

aug 2022 - heden

Da Vinci College, Dordrecht

 Ik studeer voor Software developer op het Da Vinci college te Dordrecht. Dit is een mbo-4 opleiding in de Ict sector.

# Werkervaring

## Verkoopmedewerker

jan 2024 - heden

Blokker, Papendrecht

- Verantwoordelijk voor het bijhouden en netjes houden van de schappen.
- Zorgen dat de voorraad altijd klopt.
- Vragen beantwoorden van klanten.
- Advies geven aan klanten.
- Kassa werkzaamheden uitvoeren.

#### Vulploeg/Verkoop-medewerker(Buddy)

jan 2021 - feb 2024

Dirk van den Broek, Papendrecht

- Verantwoordelijk voor het vullen van de schappen, zorgen voor een nette en schone versafdeling.
- Vragen van klanten beantwoorden.
- Collega's assisteren bij hun werk.
- Medewerkers aansturen op de versafdeling,
- Ik ben het aanspreekpunt voor eventuele vragen betreft weekacties en resterende taken die door medewerkers uitgevoerd moeten worden.
- Nieuwe medewerkers inwerken.

### Referenties

Referenties op aanvraag beschikbaar.

## Programmeertalen

Python	
Javascript	
HTML / CSS	
PHP	
Mysql	

# Vaardigheden

- Gemotiveerde houding
- Initiatiefrijk
- Probleemoplossend
- Teamspeler
- Communicatief
- Taakgericht

#### Talen

Nederlands

Engels

Duits